
**Caro viticoltore, cara viticoltrice**  

&nbsp;

`r lorem::ipsum(paragraphs = 3)`
  
&nbsp;

Cordiali saluti,  
Lucca Zachmann, Chloe McCallum e Robert Finger  

&nbsp;

**Politecnico di Zurigo**  
Gruppo per l'Economia e la Politica Agraria  
Sonnegstrasse 33, 8092 Zurigo   
lzachmann@ethz.ch

\newpage
\tableofcontents
\newpage

# Panoramica

## Generale
`r round(sum(SynData$farmsize)/100,1)` `r lorem::ipsum(paragraphs = 5)` 

\newpage

# Pratiche attuali

## Varietà

### Numero di varietà coltivate
`r lorem::ipsum(paragraphs = 1)`

```{r number_of_varieties, fig.cap = "Numero di varietà coltivate per azienda e regione", echo = F, message = F}
load('data/SynData.RData')

# Define expected share in 10 years
sub_data <- subset(SynData, id == params$id)

df.summary <- SynData %>%
  group_by(wine_region) %>%
  summarise(
    sd = sd(NumberOfVarieties, na.rm = TRUE),
    mean = mean(NumberOfVarieties)
  )

df.summary$mean_label <- as.integer(df.summary$mean) 

for (v in 1:nrow(df.summary)) {
  if (nchar(df.summary$mean_label[v]) == 1) {
    df.summary$mean_label[v] <- paste0(" ", df.summary$mean_label[v])
  } else {
    df.summary$mean_label[v] <- paste0(df.summary$mean_label[v])
  }
}

p <- ggplot(data = SynData, aes(y = NumberOfVarieties, x = wine_region)) +
  geom_jitter(position = position_jitter(0.2), color = "darkgray") + 
  geom_pointrange(data = df.summary, aes(x = wine_region, y = mean, ymin = mean-sd, ymax = mean+sd)) +
  geom_jitter(data = sub_data, position = position_jitter(0.2), color = "red", size = 2.5) + 
  geom_text(data = df.summary, aes(x = wine_region, y = mean, label = mean_label), color = "black", size = 2.5, hjust = -0.75) +
  theme_bw() +
  xlab("") +
  ylab("") +
  theme(panel.grid.major.x = element_blank(),
        axis.text = element_text(size = 8),
        axis.ticks.x=element_blank(),
        panel.border = element_blank(),
        axis.ticks.y=element_blank()) 
p
```

\newpage

## Fattori di riduzione del rendimento
`r lorem::ipsum(paragraphs = 1)`

```{r negFactors_ch, fig.cap = "Fattori con il maggiore effetto negativo sugli utili (a livello svizzero, in %)", echo = F, message = F}
load('data/SynData.RData')

# Reshape wide to long
data <- SynData %>%
  ungroup() %>%
  mutate(npr = n())

data$NegImpact.other.[data$NegImpact.other. != 0] <- 1

long <- data %>%
  select(id, npr, starts_with("NegImpact")) %>%
  gather(type, value, -c(id, npr))

sub_data <- subset(long, id == params$id)

sub_data$type[sub_data$type == "NegImpact.A1."] <- "Grandine"
sub_data$type[sub_data$type == "NegImpact.A2."] <- "Malattie fungine"
sub_data$type[sub_data$type == "NegImpact.A3."] <- "Insetti"
sub_data$type[sub_data$type == "NegImpact.A4."] <- "Siccità"
sub_data$type[sub_data$type == "NegImpact.A5."] <- "Erba"
sub_data$type[sub_data$type == "NegImpact.A6."] <- "Gelo"
sub_data$type[sub_data$type == "NegImpact.other."] <- "Altro"

sub_data <- sub_data %>%
  select(type, value)

long <- long %>%
  group_by(type) %>%
  summarise(tot = sum(as.numeric(value)), npr = mean(npr)) 

long$pct <- long$tot/long$npr*100

long$type[long$type == "NegImpact.A1."] <- "Grandine"
long$type[long$type == "NegImpact.A2."] <- "Malattie fungine"
long$type[long$type == "NegImpact.A3."] <- "Insetti"
long$type[long$type == "NegImpact.A4."] <- "Siccità"
long$type[long$type == "NegImpact.A5."] <- "Erba"
long$type[long$type == "NegImpact.A6."] <- "Gelo"
long$type[long$type == "NegImpact.other."] <- "Altro"

long <- merge(long, sub_data, by = "type")

# Plot
long %>%
  ggplot(aes(type,pct, pattern = value, fill = type), pct)+
  geom_col(width = 0.2, position = position_dodge(0.3), show.legend = FALSE) +
  geom_col_pattern(position = position_dodge(preserve = "single"),
                   color = NA, 
                   pattern_fill = "black",
                   pattern_angle = 45,
                   pattern_density = 0.05,
                   pattern_spacing = 0.025,
                   pattern_key_scale_factor = 0.6, show.legend = FALSE) +
  scale_pattern_manual(values = c(`1` = "stripe", `0` = "none")) +
  scale_fill_manual(limits = c("Altro","Siccità","Erba","Gelo","Insetti","Malattie fungine","Grandine"),
                    values = c("grey",wes_palette(6, name = "Zissou1", type = "continuous"))) +
  coord_flip() +
  geom_text(aes(label = round(pct, 1)), 
            position = position_dodge(0.3), hjust = -0.1, size = 2) +
  theme_bw() +
  ylab("") +
  xlab("") +
  guides(fill = guide_legend(override.aes = list(size = 2))) +
  scale_y_continuous(limits = c(0, 100), breaks = c(0, 10, 20, 30, 40, 50 ,60 ,70, 80,90,100)) +
    scale_x_discrete(limits =  c("Altro","Siccità","Erba","Gelo","Insetti","Malattie fungine","Grandine")) +
  scale_pattern_spacing_discrete(range = c(0.01, 0.05)) +
  theme(axis.title.x = element_blank(),
        panel.grid.minor.x = element_blank(),
        panel.grid.major.y = element_blank(),
        axis.text = element_text(size = 8),
        axis.ticks.x=element_blank(),
        panel.border = element_blank(),
        axis.ticks.y=element_blank(),
        legend.text=element_text(size=6),
        legend.position="bottom")
```

`r lorem::ipsum(paragraphs = 2)`

```{r negFactors_wr, fig.cap = "Fattori con il maggiore effetto negativo sugli utili (per regione, in %)", echo = F, message = F}

# Per region
regions <- c("Deutschschweiz","Ticino","Trois lacs","Vaud","Valais","Genève")

list <- list()

for (r in 1:length(regions)) {
  
  load('data/SynData.RData')
  
  # Reshape wide to long
  data <- SynData %>%
    filter(wine_region == regions[r]) %>%
    mutate(npr = nrow(.))

  long <- data %>%
    select(id, npr, starts_with("NegImpact")) %>%
    gather(type, value, -c(id, npr))
  
  if (params$wine_region == regions[r]) {
    sub_data <- subset(long, id == params$id)

    sub_data$type[sub_data$type == "NegImpact.A1."] <- "Grandine"
    sub_data$type[sub_data$type == "NegImpact.A2."] <- "Malattie fungine"
    sub_data$type[sub_data$type == "NegImpact.A3."] <- "Insetti"
    sub_data$type[sub_data$type == "NegImpact.A4."] <- "Siccità"
    sub_data$type[sub_data$type == "NegImpact.A5."] <- "Erba"
    sub_data$type[sub_data$type == "NegImpact.A6."] <- "Gelo"
  
    sub_data <- sub_data %>%
    select(type, value)
  } else {
    sub_data <- data.frame(type = c("","","","","",""), value = 0)
    sub_data$type[1] <- "Grandine"
    sub_data$type[2] <- "Malattie fungine"
    sub_data$type[3] <- "Insetti"
    sub_data$type[4] <- "Siccità"
    sub_data$type[5] <- "Erba"
    sub_data$type[6] <- "Gelo"
  }
  
  sub_data <- sub_data %>%
    filter(type != "NegImpact.other.")
  
  sub_data$value <- ifelse(sub_data$value == 0, "No", "Yes")
  
  long <- long %>%
    filter(type != "NegImpact.other.")

  long <- long %>%
    group_by(type) %>%
    summarise(tot = sum(as.numeric(value)), npr = mean(npr)) 

  long$pct <- long$tot/long$npr*100
  
  long$type[long$type == "NegImpact.A1."] <- "Grandine"
  long$type[long$type == "NegImpact.A2."] <- "Malattie fungine"
  long$type[long$type == "NegImpact.A3."] <- "Insetti"
  long$type[long$type == "NegImpact.A4."] <- "Siccità"
  long$type[long$type == "NegImpact.A5."] <- "Erba"
  long$type[long$type == "NegImpact.A6."] <- "Gelo"
  
  long <- merge(long, sub_data, by = "type")
  
  # Plot
  if (regions[r] == "Ticino" | regions[r] == "Vaud" | regions[r] == "Genève") {
    if (params$wine_region == regions[r]) {
      p <- ggplot(long, aes(x = pct, y = type, pattern = value, fill = type)) +
        geom_col(width = 0.75, position = position_dodge(0.75)) +
          geom_col_pattern(position = position_dodge(preserve = "single"),
                   color = NA, 
                   pattern_fill = "black",
                   pattern_angle = 45,
                   pattern_density = 0.1,
                   pattern_key_scale_factor = 0.6, show.legend = FALSE) +
        scale_pattern_manual(values = c("Yes" = "stripe", "No" = "none")) +
        scale_pattern_spacing_discrete(range = c(0.01, 0.1)) + 
        geom_text(aes(label = round(pct, 1)), 
                  position = position_dodge(0.75), hjust = -0.1, size = 2) +
        ggtitle(regions[r]) +
        scale_fill_manual(limits = c("Siccità","Erba","Gelo","Insetti","Malattie fungine","Grandine"),
                    values = c(wes_palette(6, name = "Zissou1", type = "continuous"))) +
        theme_bw() +
        ylab("") +
        xlab("") +
        guides(fill="none") + 
        scale_x_continuous(limits = c(0, 100), breaks = c(0, 10, 20, 30, 40, 50 ,60 ,70, 80,90,100)) +
        scale_y_discrete(limits =  c("Siccità","Erba","Gelo","Insetti","Malattie fungine","Grandine")) +
        theme(axis.title.x = element_blank(),
              panel.grid.minor.x = element_blank(),
              panel.grid.major.y = element_blank(),
              axis.text = element_text(size = 6),
              axis.ticks.x=element_blank(),
              panel.border = element_blank(),
              axis.ticks.y=element_blank(),
              legend.text=element_text(size=5),
              legend.position="bottom",
              legend.title=element_text(size=6),
              axis.title.y = element_blank(),
              axis.text.y = element_blank())
    } else {
      p <- ggplot(long, aes(pct, type, fill = type)) +
        geom_col(width = 0.75, position = position_dodge(0.75)) +
        geom_text(aes(label = round(pct, 1)), 
                  position = position_dodge(0.75), hjust = -0.1, size = 2) +
        ggtitle(regions[r]) +
        scale_fill_manual(limits = c("Siccità","Erba","Gelo","Insetti","Malattie fungine","Grandine"),
                    values = c(wes_palette(6, name = "Zissou1", type = "continuous"))) +
        theme_bw() +
        ylab("") +
        xlab("") +
        guides(fill="none") + 
        scale_x_continuous(limits = c(0, 100), breaks = c(0, 10, 20, 30, 40, 50 ,60 ,70, 80,90,100)) +
        scale_y_discrete(limits =  c("Siccità","Erba","Gelo","Insetti","Malattie fungine","Grandine")) +
        theme(axis.title.x = element_blank(),
              panel.grid.minor.x = element_blank(),
              panel.grid.major.y = element_blank(),
              axis.text = element_text(size = 6),
              axis.ticks.x=element_blank(),
              panel.border = element_blank(),
              axis.ticks.y=element_blank(),
              legend.text=element_text(size=5),
              legend.position="bottom",
              legend.title=element_text(size=6),
              axis.title.y = element_blank(),
              axis.text.y = element_blank())
    }
  } else {
    if (params$wine_region == regions[r]) {
      p <- ggplot(long, aes(x = pct, y = type, pattern = value, fill = type)) +
        geom_col(width = 0.75, position = position_dodge(0.75)) +
                geom_col_pattern(position = position_dodge(preserve = "single"),
                   color = NA, 
                   pattern_fill = "black",
                   pattern_angle = 45,
                   pattern_density = 0.1,
                   pattern_key_scale_factor = 0.6, show.legend = FALSE) +
        scale_pattern_manual(values = c("Yes" = "stripe", "No" = "none")) +
        scale_pattern_spacing_discrete(range = c(0.01, 0.1)) + 
        geom_text(aes(label = round(pct, 1)), 
                  position = position_dodge(0.75), hjust = -0.1, size = 2) +
        ggtitle(regions[r]) +
        scale_fill_manual(limits = c("Siccità","Erba","Gelo","Insetti","Malattie fungine","Grandine"),
                    values = c(wes_palette(6, name = "Zissou1", type = "continuous"))) +
        theme_bw() +
        ylab("") +
        xlab("") +
        guides(fill="none") + 
        scale_x_continuous(limits = c(0, 100), breaks = c(0, 10, 20, 30, 40, 50 ,60 ,70, 80,90,100)) +
        scale_y_discrete(limits =  c("Siccità","Erba","Gelo","Insetti","Malattie fungine","Grandine")) +
        theme(axis.title.x = element_blank(),
              panel.grid.minor.x = element_blank(),
              panel.grid.major.y = element_blank(),
              axis.text = element_text(size = 6),
              axis.ticks.x=element_blank(),
              panel.border = element_blank(),
              axis.ticks.y=element_blank(),
              legend.text=element_text(size=5),
              legend.position="bottom",
              legend.title=element_text(size=6),)
    } else {
      p <- ggplot(long, aes(pct, type, fill = type)) +
        geom_col(width = 0.75, position = position_dodge(0.75)) +
        geom_text(aes(label = round(pct, 1)), 
                  position = position_dodge(0.75), hjust = -0.1, size = 2) +
        ggtitle(regions[r]) +
        scale_fill_manual(limits = c("Siccità","Erba","Gelo","Insetti","Malattie fungine","Grandine"),
                    values = c(wes_palette(6, name = "Zissou1", type = "continuous"))) +
        theme_bw() +
        ylab("") +
        xlab("") +
        guides(fill="none") + 
        scale_x_continuous(limits = c(0, 100), breaks = c(0, 10, 20, 30, 40, 50 ,60 ,70, 80,90,100)) +
        scale_y_discrete(limits =  c("Siccità","Erba","Gelo","Insetti","Malattie fungine","Grandine")) +
        theme(axis.title.x = element_blank(),
              panel.grid.minor.x = element_blank(),
              panel.grid.major.y = element_blank(),
              axis.text = element_text(size = 6),
              axis.ticks.x=element_blank(),
              panel.border = element_blank(),
              axis.ticks.y=element_blank(),
              legend.text=element_text(size=5),
              legend.position="bottom",
              legend.title=element_text(size=6))
    }
    }
  list[[r]] <- p
}

ggarrange(list[[1]] + rremove("ylab") + rremove("x.text"), 
                    list[[2]] + rremove("x.text"), 
                    list[[3]] + rremove("ylab") + rremove("x.text"), 
                    list[[4]] + rremove("x.text"), 
                    list[[5]] + rremove("ylab") + rremove("xlab"),
                    list[[6]] + rremove("xlab"),
                    labels = NULL,
                    ncol = 2, nrow = 3,
                    common.legend = TRUE, legend = "bottom",
                    align = "hv", 
                    font.label = list(size = 10, color = "black", face = "bold", family = NULL, position = "top"))

```


\newpage

# Indagine di follow-up \label{section1}
`r lorem::ipsum(paragraphs = 2)`

&nbsp;

Basta cliccare su questo link:

\faHandPointRight \ `r paste0("https://surveyaecp.ethz.ch/index.php/756865?token=",params$token,"&lang=",params$language)`

&nbsp;

Grazie mille! Per qualsiasi domanda o incertezza, contattateci.

Cordiali saluti,  
Lucca Zachmann, Chloe McCallum e Robert Finger  

&nbsp;

**Politecnico di Zurigo**  
Gruppo per l'Economia e la Politica Agraria  
Sonnegstrasse 33, 8092 Zurigo  
lzachmann@ethz.ch